# 求助各位老师：关于印发《金融企业会计制度——证券公司会计科目和会计报表》的通知（

提问人：卢龙小先生 时间：2012-04-12 22:59:57
求助各位老师：关于印发《金融企业会计制度——证券公司会计科目和会计报表》的通知（财会[2003]32号）

回答人：chenyiwei
早已废止。根据“关于证券公司执行《企业会计准则》的通知”（证监会计字[2006]22号）规定，证监会决定从 2007 年起在证券公司范围内执行新会计准则。